【裁判字號】    94,訴,979
【裁判日期】    950119
【裁判案由】    違反毒品危害防制條例
【裁判全文】
臺灣屏東地方法院刑事判決               94年度訴字第979號
公  訴  人  臺灣屏東地方法院檢察署檢察官
被      告  甲○○
上列被告因違反毒品危害防制條例案件，經檢察官提起公訴（94
年度毒偵字第2297號），被告就被訴事實為有罪之陳述，本院裁
定改依簡式審判程序審理，判決如下：
    主  文
甲○○連續施用第一級毒品，累犯，處有期徒刑壹年貳月。扣案
之海洛因壹包（淨重：零點零捌公克、空包裝重：零點壹玖公克
），沒收銷燬之。
    事  實
一、甲○○前於民國88年間因施用毒品案件，經本院88年度毒聲
    字第233 號裁定送觀察、勒戒後，認有繼續施用毒品之傾向
    ，再經本院以88年度毒聲字第518 號裁定送戒治處所施以強
    制戒治，嗣經本院88年度毒聲字1602號裁定停止戒治付保護
    管束，於保護管束期間，再經本院88年度毒聲字第2096號裁
    定撤銷停止戒治，並於89年8 月29日強制戒治期滿，由臺灣
    屏東地方法院檢察署檢察官以89年度戒毒偵字第425 號不起
    訴處分確定。又於90年間因施用毒品案件，經本院90年度毒
    聲字第197 號裁定送觀察、勒戒後，認有繼續施用毒品之傾
    向，再經本院以90年度毒聲字第274 號裁定送戒治處所施以
    強制戒治，該次違反毒品危害防制條例案件，並經本院90年
    度訴字第119 號判處有期徒刑7 月確定，嗣該強制戒治經本
    院90年度毒聲字1244號裁定停止戒治付保護管束，於保護管
    束期間再因施用毒品案件，經本院90年度毒聲字第1755號裁
    定撤銷強制戒治，於91年9 月12日強制戒治期滿，上開違反
    毒品危害防制條例案件，復經本院90年度訴字第768 號判處
    有期徒刑10月確定。上開有期徒刑接續執行，於92年8 月18
    日縮短刑期假釋出監付保護管束，於保護管束期間再因施用
    毒品案件，經本院92年度毒聲字第1778號裁定送戒治處所強
    制戒治，嗣於93年1 月9 日因毒品危害防制條例修正條文生
    效施行，而於93年1 月9 日釋放出所，同署檢察官並就當次
    犯行以92年度毒偵字1689號提起公訴，經本院93年度訴字第
    16號判處有期徒刑11月確定，上開假釋並經撤銷執行殘刑有
    期徒刑5 月1 日，前開有期徒刑接續執行，於94年7 月26日
    縮刑期滿執行完畢。詎甲○○猶不知悔改，於強制戒治執行
    完畢釋放後，5 年內復基於施用第一級毒品海洛因之概括犯
    意，自94年8 月25日某時起至94年9 月1 日20時許止，在屏
    東縣長治鄉○○村○○路58號住處，以3 至4 天施用1 次之
    頻率，將第一級毒品海洛因加礦泉水稀釋再以注射針筒注射
    之方式，連續施用第一級毒品海洛因多次。嗣於94年9 月3
    日15時50分許，因行跡可疑，為警在屏東縣長治鄉新潭村新
    潭3 巷1 號前查獲，並扣得第一級毒品海洛因1 包（淨重：
    0.08公克、空包裝重：0.19 公克），始知上情。
二、案經屏東縣警察局屏東分局報請臺灣屏東地方法院檢察署檢
    察官偵查起訴。
    理  由
一、上開事實，業據被告甲○○於本院審理時坦承不諱，且被告
    為警查獲時採尿送驗結果呈嗎啡（即海洛因水解後之反應）
    陽性反應，有台灣檢驗科技股份有限公司94年9 月22日NＺ00
    0000000000號濫用藥物尿液檢驗報告1 份附卷可稽；又扣案
    之白粉1 包（淨重：0.08公克、空包裝重：0.19公克），經
    送法務部調查局鑑驗結果含第一級毒品海洛因成分，有該局
    94年11月30日調科壹字第240003916 號鑑定通知書1 紙在卷
    可佐。上述檢驗結果，均係檢驗機關本專業知識及以精密儀
    器或科學檢驗方式所得之結論，自可憑信，足見被告自白與
    事實相符，堪以採信。又被告前於88年間因施用毒品案件，
    經本院88年度毒聲字第233 號裁定送觀察、勒戒後，認有繼
    續施用毒品之傾向，再經本院以88年度毒聲字第518 號裁定
    送戒治處所施以強制戒治，嗣經本院88年度毒聲字1602號裁
    定停止戒治付保護管束，於保護管束期間，再經本院88年度
    毒聲字第2096號裁定撤銷停止戒治，並於89年8 月29日強制
    戒治期滿，由臺灣屏東地方法院檢察署檢察官89年度戒毒偵
    字第425 號不起訴處分確定。又於90年間因施用毒品案件，
    經本院90年度毒聲字第197 號裁定送觀察、勒戒後，認有繼
    續施用毒品之傾向，再經本院以90年度毒聲字第274 號裁定
    送戒治處所施以強制戒治，嗣經本院90年度毒聲字1244號裁
    定停止戒治付保護管束，於保護管束期間再因施用毒品案件
    ，經本院90年度毒聲字第1755號裁定撤銷強制戒治，於91年
    9 月12日強制戒治期滿。復於92年間因施用毒品案件，經本
    院92年度毒聲字第1778號裁定送戒治處所強制戒治，嗣於93
    年1 月9 日因毒品危害防制條例修正條文生效施行，而於93
    年1 月9 日釋放出所，此有臺灣屏東地方法院檢察署刑案資
    料查註紀錄表、全國施用毒品案件紀錄表及臺灣高等法院被
    告全國前案紀錄表及各1 份在卷可參。從而，本件事證明確
    ，被告犯行堪予認定。
二、查海洛因為毒品危害防制條例第2 條第2項第1款所規定之第
    1 級毒品，不得持有、施用，被告竟持以施用，故核被告所
    為，係犯同條例第10條第1 項之施用第一級毒品罪。其施用
    前持有海洛因之低度行為，應為施用之高度行為所吸收，不
    另論罪。其先後多次施用海洛因之行為，時間緊接，觸犯構
    成要件相同之罪名，顯係基於概括犯意反覆為之，為連續犯
    ，依刑法第56條規定，應以1 罪論，並加重其刑。又被告曾
    於90年間因二度違反毒品危害防制條例案件，分別經本院90
    年度訴字第119 號、90年度訴字第768 號判處有期徒刑7 月
    、10月確定，於92年8 月18日縮短刑期假釋出監付保護管束
    ，復於保護管束期間，再因違反毒品危害防制條例案件，經
    本院93年度訴字第16號判處有期徒刑11月確定，於94年7 月
    26 日 縮刑期滿執行完畢，此有臺灣高等法院被告全國前案
    記錄表及臺灣屏東地方法院檢察署刑案資料查註紀錄表各1
    份在卷可稽，其於有期徒刑執行完畢後，5 年之內再犯有期
    徒刑以上刑之本罪，為累犯，應依法加重其刑，其有2 種刑
    之加重事由，應遞加重之。爰審酌被告素行非佳、經觀察、
    勒戒及強制戒治後，仍未能戒除毒癮，顯見其無戒毒悔改之
    意，惟念其施用毒品乃自戕行為，及其施用毒品之期間、次
    數、犯罪後坦認犯行，態度尚稱良好等一切情狀，量處如主
    文所示之刑。扣案之海洛因1 包（淨重：0.08公克、空包裝
    重：0.19公克），為第一級毒品，已如前述，應依毒品危害
    防制條例第18條第1 項前段規定沒收銷燬之。
據上論斷，應依刑事訴訟法第273 條之1 第1 項、第299 條第 1
項前段，毒品危害防制條例第10條第1 項、第18條第1 項前段，
刑法第11條、第56條、第47條，判決如主文。
本案經檢察官鍾仁松到庭執行職務。
中    華    民    國    95    年    1     月    19    日
                  刑事第二庭    法  官  蘇碧珠
以上正本證明與原本無異。
如不服本判決應於收受本判決送達後十日內向本院提出上訴書狀
，其未敘述上訴理由者，並得於提起上訴後十日內向本院補提理
由書狀（均須按他造當事人之人數附繕本）「切勿逕送上級法院
」
中    華    民    國    95    年    1     月    19    日
                                書記官  賀燕花
附錄本案論罪科刑法條全
毒品危害防制條例第10條：
施用第一級毒品者，處 6 月以上 5 年以下有期徒刑。
施用第二級毒品者，處 3 年以下有期徒刑。


司法院資訊處製作；財團法人民間司法改革基金會備份。
